【裁判字號】    91,簡,236
【裁判日期】    920110
【裁判案由】    營利事業所得稅
【裁判全文】
高雄高等行政法院簡易判決                         九十一年度簡字第二三六號
    原      告  信喜實業股份有限公司
    代  表  人  甲○○董事長
    被      告  財政部臺灣省南區國稅局
    代  表  人  乙○○局長
右當事人間因營利事業所得稅事件，原告不服財政部中華民國九十一年二月二十二日
台財訴字第０八九００五一四四０號訴願決定，提起行政訴訟。本院判決如左：
    主  文
原告之訴駁回。
訴訟費用由原告負擔。
    事實及理由
一、緣原告民國（下同）八十五年度營利事業所得稅結算申報，原列報利息支出為新
    台幣（下同）一四０、二一四、五七八元，被告以原告在八十二年間購買之坐落
    台南縣永康市○○段二一七之二四二八地號等十四筆土地，除部分（即同段四四
    三之二、四六二之八、四五七之五、四六０地號內，面積合計四、三００平方公
    尺）土地係供營業使用外，餘均屬非固定資產，因該等土地所生之借款利息，不
    得列為費用支出，應轉列遞延費用，乃核定利息支出為九八、七四二、０七九元
    。嗣經被告查得原告於八十五年十二月十二日提供資金六七、三五０、０００元
    予甲○○、胡櫻馨使用，並未收取利息，乃依八十五年度平均借款利率百分之七
    ．八四四計算後，減列利息支出二八九、四七五元，並核定為利息支出九八、四
    五二、六０四元。原告不服，申經復查結果，未獲變更；提起訴願，亦遭決定駁
    回，遂提起本件行政訴訟。
二、原告起訴意旨略以：（一）原告確有於八十五年十二月十二日分別提供資金六二
    、０００、０００元及五、三五０、０００元，共計六七、三五０、０００元予
    案外人甲○○、胡櫻馨二人使用，但卻未收取利息之事實。（二）按「營業人一
    方面借入款項支付利息，一方面貸出款項並不收取利息或收取利息低於所支付之
    利息者，對於相當於該貸出款項支付之利息或其差額，不予認定。」營利事業所
    得稅查核準則第九十七條第十一款所明定，而原告固曾向銀行借入款項支付利息
    ，也曾貸出款項未收取利息，然被告豈可單憑原告此借入、貸出之行為，在無證
    據可證兩者有相連性下，遽認定原告貸出之款項即為借入之款項，而適用上開查
    核準則逕予減列利息云云，並求為判決將原處分（含復查決定）及訴願決定均撤
    銷。被告則以：（一）本件原告八十五年度營利事業所得稅結算申報，列報利息
    支出一四０、二一四、五七八元，被告以其購買非屬固定資產土地，乃將借款利
    息轉列遞延費用，核定利息支出九八、七四二、０七九元，嗣經查得原告於八十
    五年十二月十二日分別提供六二、０００、０００元及五、三五０、０００元予
    案外人甲○○及胡櫻馨等二人使用，乃依原告本年度平均借款利率百分之七‧八
    四四計算應減列利息支出二八九、四七五元，乃核定利息支出九八、四五二、六
    ０四元，補徵應納稅額三六、八一五元。原告不服，主張有關設算其本年度借款
    予甲○○及胡櫻馨二人之利息，請改按當年度郵政儲金匯業局一年期定期存款利
    率計算利息云云，經被告復查決定，原告於八十五年十二月十二日分別提供六二
    、０００、０００元及五、三五０、０００元予甲○○及胡櫻馨等二人使用。原
    告一方面向銀行借入款項支付利息，一方面貸出款項並未收取利息，是被告依前
    揭規定，按申請人本年度平均借款利率百分之七．八四四，計算利息二八九、四
    七五元自利息支出項下減除，並無不合，至原告稱改按當年度郵政儲金匯業局一
    年期定期存款利率計算利息乙節，於法無據。（二）查本件原告於八十五年十二
    月十二日分別提供六二、０００、０００元及五、三五０、０００元予甲○○及
    胡櫻馨二人使用，未收取利息之事實，為其所不爭；而原告本年度申報利息支出
    高達一四０、二一四、五七八元，且原告之簽證會計師於八十七年十月二十二日
    出具補充說明，原告本年度平均借款利率為百分之七．八四四，是被告依規定核
    算利息二八九、四七五元，自利息支出項下減除，與法並無不合等語置辯，並求
    為判決駁回原告之訴。
三、按「營業人一方面借入款項支付利息，一方面貸出款項並不收取利息或收取利息
    低於所支付之利息者，對於相當於該貸出款項支付之利息或其差額，不予認定。
    」行為時營利事業查核準則第九十七條第十一款定有明文。
四、經查，本案原告八十五年度營利事業所得稅結算申報，原列報利息支出為一四０
    、二一四、五七八元，被告以原告在八十二年間購買之坐落台南縣永康市○○段
    二一七之二四二八地號等十四筆土地，除部分（即同段四四三之二、四六二之八
    、四五七之五、四六０地號內，面積合計四、三００平方公尺）土地係供營業使
    用外，餘均屬非固定資產，因該等土地所生之借款利息，不得列為費用支出，應
    轉列遞延費用，乃核定利息支出為九八、七四二、０七九元。嗣經被告查得原告
    於八十五年十二月十二日提供資金六七、三五０、０００元予甲○○、胡櫻馨使
    用，並未收取利息，乃依八十五年度平均借款利率百分之七．八四四計算後，減
    列利息支出二八九、四七五元，並核定為利息支出九八、四五二、六０四元之事
    實，有原告八十五年度營利事業所得稅結算申報書、原告八十五年度營利事業所
    得稅申報案補充說明書影本附於原處分卷可稽，且為兩造所不爭執，堪可信為真
    實。原告既對於上開借款與案外人甲○○及胡櫻馨六七、三五０、０００元之事
    實不爭執，則被告依營利事業所得稅查核準則第九十七條第十一款規定，以平均
    借款利率百分之七、八四四計算，應減列利息支出二八九、四七五元（計算式：
    六七、三五０、０００×七‧八四四％×二十＼三六五＝二八九、四七五），並
    核定為利息支出九八、四五二、六０四元，並無不合。至關於修正前營利事業所
    得稅結算申報查帳準則第八十四條第十項，營業人一方面借入款項支付利息，一
    方面貸出款項不收取利息，經查其借入款項「確非營業所必需者」，對於相當於
    該貸出款項支付之利息不予認定之規定所為之說明，經查該條項業已修正為現行
    營利事業所得稅查核準則第九十七條第十一款之規定，並將「經查明其借入款項
    確非其營業所必需者」部分規定刪除，是僅須營業人一方借入款項支付利息，一
    方面貸出款項不收取利息之情事，即可依修正後即行為時營利事業所得稅查核準
    則第九十七條第十一款論處，兩者間是否須有營業所必須之關連性在所不問，是
    原告主張「‧‧‧被告豈可單憑原告此借入、貸出之行為，在無證據可證兩者有
    相連性下，遽認定原告貸出之款項即為借入之款項，而適用上開查核準則逕予減
    列利息」云云，即非可採。再原告於復查、訴願時主張請求改以同年度郵政儲金
    匯業局一年期定期存款利率計算利息乙節，因缺乏法令依據，核不足採。
五、綜上所述，原告上開所述既不足採，則其八十五年度營利事業所得稅結算申報，
    原列報利息支出為一四０、二一四、五七八元；被告初查以原告購買非屬固定資
    產土地，其借款利息不得列入費用支出，應轉列遞延費用，乃核定利息支出為九
    八、七四二、０七九元。嗣經查得原告於八十五年十二月十二日提供資金六七、
    三五０、０００元與私人，乃依原告八十五年度平均借款利率百分之七．八四四
    ，計算應減列利息支出二八九、四七五元，並核定利息支出為九八、四五二、六
    ０四元，揆諸首開規定，並無不合，復查及訴願決定遞予維持，亦無違誤。原告
    起訴意旨請求均予撤銷，為無理由，應予駁回，並不經言詞辯論為之。
據上論結，本件原告之訴為無理由，爰依行政訴訟法第二百三十六條、第二百三十三
條第一項、第一百九十五條第一項後段、第九十八條第三項前段，判決如主文。
中      華      民      國    九十二    年      一      月      十      日
                              高雄高等行政法院第三庭
                                          法      官   戴見草
右為正本係照原本作成。
如不服本判決，應於送達後二十日內，向本院提出上訴狀並表明上訴理由，如於本判
決宣示後送達前提起上訴者，應於判決送達後二十日內補提上訴理由書（須按他造當
事人人數附繕本）。
提起上訴應預繳送達用雙掛號郵票七份（每份三十四元）。
中      華      民      國    九十二    年      一      月      十      日
                                          法院書記官   嚴寶明
附註：
行政訴訟法第二百三十五條（第一項、第二項）：
對於適用簡易程序之裁判提起上訴或抗告，須經最高行政法院之許可。
前項許可，以訴訟事件所涉及之法律見解具有原則性者為限。


司法院資訊處製作；財團法人民間司法改革基金會備份。
